【裁判字號】    97,易,1264
【裁判日期】    970804
【裁判案由】    竊盜
【裁判全文】
臺灣彰化地方法院刑事判決              97年度易字第1264號
公  訴  人  臺灣彰化地方法院檢察署檢察官
被      告  甲○○
            丙○○
            丁○○
上列被告因竊盜案件，經檢察官提起公訴（97年度偵字第4917號
），本院判決如下：
    主  文
甲○○結夥三人以上竊盜，處有期徒刑陸月，如易科罰金，以新
臺幣壹仟元折算壹日。
丙○○結夥三人以上竊盜，累犯，處有期徒刑柒月。
丁○○結夥三人以上竊盜，處有期徒刑陸月，如易科罰金，以新
臺幣壹仟元折算壹日。
    犯罪事實
一、丙○○曾於民國95年間因詐欺案件，於95年11月23日經本院
    以95年度斗簡字第384 號判處有期徒刑6 月確定，於96年3
    月1 日入監執行，嗣經依中華民國96年罪犯減刑條例減刑後
    ，於96年7 月16日執行完畢出監。詎仍不知悔改，與丁○○
    及甲○○3 人竟基於意圖為自己不法所有之犯意聯絡，於97
    年4 月13日下午7 時30分許，推由丁○○駕駛未懸掛車牌之
    自小貨車（另經檢察官偵辦中），搭載甲○○及丙○○，行
    經彰化縣二水鄉○○村○○○道路，見乙○○所有之鐵欄杆
    5 座（價值約新臺幣【下同】3000元），放置路旁香蕉園內
    且無人看管，認有機可趁，由丙○○及甲○○提議竊得該鐵
    欄杆後變現花用，經丁○○應允後，即將所駕駛之上開車輛
    停放路旁，推由丙○○及甲○○2 人下車，以徒手搬運之方
    式，竊得鐵欄杆5 座，而丁○○則在車內把風、接應，結夥
    3 人共同竊得前述鐵欄杆得手。旋於同日下午8 時許，將所
    竊得之鐵欄杆載運往陳永周（另經檢察官為不起訴處分）經
    營，位在彰化縣二水鄉○○段242 號之資源回收行（無商號
    名稱），以1545元之價格出售予陳永周。嗣經警循線查獲，
    並扣得現金1545元及前開鐵欄杆5 座（均已返還），始查知
    上情。
二、案經被害人乙○○訴由彰化縣警察局田中分局報請臺灣彰化
    地方法院檢察署檢察官偵查起訴。
    理  由
一、本案被告所犯係屬刑事訴訟法第376 條第2 款所列之刑法第
    321 條第1 項之加重竊盜罪，本院爰依同法第284 條之1 之
    規定行獨任審判。次按被告以外之人於審判外之陳述，雖不
    符刑事訴訟法第159 條之1 至第159 條之4 之規定，而經當
    事人於審判程序同意作為證據，法院審酌該言詞陳述或書面
    陳述作成時之情況，認為適當者，亦得為證據。當事人、代
    理人或辯護人於法院調查證據時，知有第159 條第1 項不得
    為證據之情形，而未於言詞辯論終結前聲明異議者，視為有
    前項之同意，刑事訴訟法第159 條之5 定有明文。查本案全
    部卷證，公訴人、被告均不爭執其證據能力，本院復衡以該
    等供述證據作成時之情況，應為適當，是可認後述所引用證
    據之證據能力均無疑義，合先敘明。
二、上揭犯罪事實，業據被告丁○○、丙○○及甲○○3 人於警
    、偵訊及本院審理時坦承不諱，核與證人即告訴人乙○○於
    警詢及偵查中之證述情節相符，並經證人即同案被告陳永周
    於警、偵訊中之證述明確，並有現場照片12張在卷可稽，復
    有鐵欄杆5 座、現金1545元扣案可資佐證，足認被告丁○○
    、丙○○及甲○○3 人之自白與事實相符，堪可採為論罪科
    刑之依據。又被告3 人於本院審理時供稱：欲將竊得物品變
    賣金錢買酒享用等語（見本院97年7 月21日審判筆錄），足
    見被告等確均有為自己不法所有之意圖甚明。綜上，本案事
    證明確，被告甲○○、丙○○、丁○○上開竊盜犯行，洵堪
    認定。
三、按刑法所謂結夥三人以上，係指有共同犯罪之故意，結為一
    夥而言，而把風行為，在排除犯罪障礙，助成犯罪之實現，
    屬合同意思範圍內分擔犯罪行為之一部，故亦係共同正犯而
    應計入結夥之內。是核被告甲○○、丙○○、丁○○所為，
    係於犯罪之合同意思範圍內，由被告丁○○擔任把風工作，
    推由甲○○、丙○○下手行竊，自當構成刑法第321 條第1
    項第4 款之結夥三人竊盜罪。又被告丙○○前於95年間因詐
    欺案件，於95年11月23日經本院以95年度斗簡字第384 號判
    處有期徒刑6 月確定，於96年3 月1 日入監執行，嗣經依中
    華民國96年罪犯減刑條例減刑後，於96年7 月16日執行完畢
    等情，有臺灣彰化地方法院檢察署刑案資料查註紀錄表及臺
    灣高等法院被告全國前案紀錄表各1 份在卷可憑，其於有期
    徒刑執行完畢後，5 年內故意再犯本件最重本刑為有期徒刑
    以上之罪，為累犯，應依刑法第47條第1 項之規定，加重其
    刑。爰審酌被告等均正值壯年，竟均不思循正當途徑獲取財
    物，反因一時貪念，任意竊取他人財物，影響他人財產權，
    惡行非輕，惟念其犯後坦承犯行，態度尚可，暨考量其生活
    狀況、智識程度、行竊手段及竊得物品價值，又竊得之贓物
    業已經被害人領回，有贓物認領保管單1 紙在卷可參等一切
    情狀，分別量處如主文所示之刑，並就被告甲○○、丁○○
    所處有期徒刑諭知易科罰金之折算標準。
據上論斷，應依刑事訴訟法第299 條第1 項前段，刑法第28條、
第321 條第1 項第4 款、第47條第1 項、第41條第1 項前段，判
決如主文。
本案經檢察官蔡明達到庭執行職務。
中    華    民    國    97    年    8     月    4     日
                  刑事第一庭    法      官  胡宜如
以上正本證明與原本無異。
如不服本判決，應於送達後10日內向本院提出上訴狀（須附繕本
）。
告訴人或被害人對於判決如有不服具備理由請求檢察官上訴者，
其上訴期間之計算係以檢察官收受判決正本之日期為準。
中    華    民    國    97    年    8     月    4     日
                                書  記  官  蕭秀吉
附錄本案論罪科刑法條：
中華民國刑法第321條
犯竊盜罪而有左列情形之一者，處六月以上、五年以下有期徒刑
：
一、於夜間侵入住宅或有人居住之建築物、船艦或隱匿其內而犯
    之者。
二、毀越門扇、牆垣或其他安全設備而犯之者。
三、攜帶兇器而犯之者。
四、結夥三人以上而犯之者。
五、乘火災、水災或其他災害之際而犯之者。
六、在車站或埠頭而犯之者。
前項之未遂犯罰之。


司法院資訊處製作；財團法人民間司法改革基金會備份。
